【裁判字號】    97,交聲,980
【裁判日期】    970526
【裁判案由】    交管條例聲異
【裁判全文】
臺灣板橋地方法院交通事件裁定         97年度交聲字第980號
原處分機關  交通部公路總局臺北區監理所
異  議  人
即受處分人  甲○○  57歲民.
上列受處分人因違反道路交通管理處罰條例案件，對於交通部公
路總局臺北區監理所於中華民國九十七年五月九日以北監營裁字
第裁四０─Ａ０二ＷＱＭ六五六號違反道路交通管理事件裁決書
所為之裁決處分不服，聲明異議，本院裁定如下：
    主  文
異議駁回。
    理  由
一、原處分意旨略以：異議人即受處分人甲○○所駕駛車牌號碼
    ０四二─ＬＺ號營業小客車，於民國九十六年十一月二十一
    日上午九時三十五分許，在臺北市○○路因「停車方式不依
    規定」之違規，經警掣單舉發，乃依道路交通管理處罰條例
    第五十六條第一項第九款之規定，裁處罰鍰新臺幣六百元。
    異議人則以：伊當時尿急去上廁所，上開車輛就被拖吊，但
    伊停車並無離開營業範圍，且伊去上廁所前，該處只停放二
    輛計程車，中間尚有五個車位空間，根本就不會妨礙其他計
    程車候客，又本件情節輕微，警員得施以勸導，免予舉發云
    云，表明不服而提出異議。
二、按汽車駕駛人停車時，停車時間、位置、方式、車種不依規
    定者處新臺幣六百元以上一千二百元以下罰緩，道路交通管
    理處罰條例第五十六條第一項第九款定有明文。經查：本件
    舉發地點於舉發時設有計程車招呼站，而異議人所駕駛之上
    開營業小客車，於九十六年十一月二十一日上午九時三十五
    分許，停放在上址計程車招呼站，因異議人將該車引擎熄火
    後下車離開計程車座位，嗣經警掣單舉發等情，有舉發現場
    照片三幀、臺北市政府警察局交通警察大隊北市警交大字第
    ０九六三五九０九五００號函一件附卷可稽，且為異議人所
    不爭執，堪信屬實。又觀諸上開舉發現場照片所示，違規地
    點之計程車招呼站標誌牌已明示：「計程車招呼站，限停五
    輛車，‧‧‧計程車臨停候客專用，禁止駕駛離開‧‧」等
    字，該標誌之設置已足以使計程車駕駛人知悉限停放五輛計
    程車，且禁止駕駛人離開駕駛座。本件異議人既為計程車之
    職業駕駛人，對於前揭計程車招呼站標誌指示之內容自難諉
    為不知，而異議人所駕駛之上開營業小客車於前揭舉發時間
    ，停放在上址計程車招呼站前時，異議人將車輛熄火而下車
    離去他處上廁所等情，業據異議人陳明在卷，足徵異議人將
    上開營業小客車停放在計程車招呼站前時，其確有將車輛熄
    火而離開駕駛座之情，與前開計程車招呼站標誌指示「禁止
    駕駛人離開駕駛座」即有違反，並已妨礙其他計程車至該處
    臨時停車等候客人之權益甚明。又參諸交通部路政司六十七
    年六月三十日路台（六七）字第三一五九號函釋意旨：計程
    車駕駛人將計程車停置於計程車招呼站離車他去，同意依道
    路交通管理處罰條例第五十六條第一項第九款之規定予以處
    罰。茲異議人於上開時、地在劃設計程車招呼站停車而離車
    他去，足認異議人停車方式確有不依規定之違規，甚為明確
    ，異議人前開所辯，均非可作為免責事由，其有停車方式不
    依規定之違規事實，洵堪認定。
三、綜上所述，本件異議人於上揭時地有停車不依規定之違規事
    實，洵堪認定，其所辯各節，均不得執為交通違規免責之事
    由。原處分機關依道路交通管理處罰條例第五十六條第一項
    第九款之規定，裁處罰鍰六百元，核無違誤，應予維持，異
    議人仍執前詞及其一己主觀見解，請求撤銷原處分，為無理
    由，應予駁回。
據上論斷，應依道路交通管理處罰條例第八十七條第二項，道路
交通案件處理辦法第十九條，裁定如主文。
中    華    民    國    97    年    5     月    26    日
                      交通法庭 法  官  楊 志 雄
以上正本證明與原本無異。
如不服本裁定應於送達後五日內向本院提出抗告狀
                               書記官  陳 春 銘
中    華    民    國    97    年    5     月    26    日


司法院資訊處製作；財團法人民間司法改革基金會備份。
